最高法院刑事判決　　　　　　一○○年度台上字第一六八八號
上　訴　人　黃景斌
上列上訴人因違反槍砲彈藥刀械管制條例案件，不服台灣高等法
院中華民國九十八年十月二十八日第二審判決（九十八年度上訴
字第三二六０號，起訴案號：台灣板橋地方法院檢察署九十六年
度偵字第一八０五七號），提起上訴，本院判決如下：
    主  文
上訴駁回。
    理  由
按刑事訴訟法第三百七十七條規定，上訴於第三審法院，非以判
決違背法令為理由，不得為之。是提起第三審上訴，應以原判決
違背法令為理由，係屬法定要件。如果上訴理由書狀並未依據卷
內訴訟資料，具體指摘原判決不適用何種法則或如何適用不當，
或所指摘原判決違法情事，顯與法律規定得為第三審上訴理由之
違法情形，不相適合時，均應認其上訴為違背法律上之程式，予
以駁回。本件上訴人黃景斌上訴意旨略以：(一)警方栽贓具殺傷力
之改造手槍一支與土造子彈二顆暨未具殺傷力之土造子彈八顆，
無中生有謂當場扣得，而移送偵辦，難以認同。(二)原審未採上訴
人關於警方栽贓槍、彈之辯解。惟上訴人有無持有槍、彈，應有
相當之證明，警方為求慎重起見，搜索時當全程錄影。上訴人既
辯稱槍、彈非其所有，搜索時之錄影，尤應謹慎，不得以因錄影
時角度、技術問題，未能就員警起出之過程全部錄影，並不影響
搜索過程之合法性以及扣案槍、彈係在上訴人住處取出之事實，
即推定上訴人犯罪。原審謂：警方豈有放置無殺傷力之子彈栽贓
之理，然果持有槍枝，豈有放置無殺傷力之子彈，令槍枝形同廢
鐵之理？縱扣案槍、彈從上訴人住處取出，亦不能率認是上訴人
持有。(三)原審就上訴人持有槍、彈部分，維持第一審判處有期徒
刑五年之判決，量刑未逾法定刑之半（百分之四十左右），量刑
有違反比例原則，顯然不當云云。惟查原判決依憑上訴人之部分
自白，證人王欽富、葉正斐、林旭明之證言，卷附內政部警政署
刑事警察局民國九十六年八月三十一日刑鑑字第０九六０一二一
四八八號槍彈鑑定書、九十八年二月二日刑鑑字第０九七０一九
一四六八號函，台灣板橋地方法院九十六年度聲搜字第三六二五
號搜索票，第一審勘驗搜索光碟之筆錄，搜索過程之錄影光碟；
扣案具殺傷力之仿FN廠1910型改造手槍一支（含彈匣一個）、土
造子彈二顆（送鑑定後已試射用罄）等證據，資以認定上訴人有
原判決事實欄所記載之犯罪事實，因而維持第一審依想像競合犯
之規定，從一重論處上訴人未經許可，持有可發射子彈具有殺傷
力之改造槍枝罪刑之判決，駁回上訴人在第二審之上訴，已詳述
其依憑之證據及認定之理由。並對上訴人辯稱：扣案的槍、彈非
伊所有，當日伊在住處一樓騎機車，剛要發動，一未穿制服，也
未出示證件之警察，拿一把槍對著伊，叫伊不要動，說他是警察
，拿搜索票給伊看，附近的另一個未穿制服，也未出示證件之警
察王欽富也過來，兩個警察要伊帶至住處搜索，還沒開始搜索，
王欽富即以台語問伊「鐵枝」在那裡，伊說沒有，後來王欽富就
進行搜索，在床邊蹲下拿出一枝槍給伊看，伊說是假槍，警員說
該槍已經上膛，並當場退出槍枝裡面子彈，但該槍枝、子彈均非
伊所有云云。經綜合調查證據之結果，認不可採，已在理由內詳
予指駁。所為論述，核與卷證資料相符，從形式上觀察，並無違
背法令之情形。按認事採證、證據之取捨及證據證明力之判斷，
俱屬事實審法院之職權，苟無違背證據法則，自不能指為違法。
扣案之槍、彈如何由警員持搜索票至上訴人住處執行搜索，並全
程錄影，王欽富在床邊搜出一個皮夾，當著上訴人面前打開，內
有槍、彈等情，原判決已依憑王欽富、葉正斐之證述，以及第一
審勘驗搜索光碟之筆錄等證據，論述明確，對於上訴人所辯勘驗
之錄影畫面僅有皮夾打開之照片，且鏡頭未持續拍攝，無王欽富
打開皮夾之畫面等語，如何不足影響搜索過程之合法性及扣案槍
、彈確係自上訴人住處床邊搜出之事實，原判決理由已詳細說明
。並無認定事實不依證據或有何採證違背經驗法則、論理法則等
違法情形存在。且量刑之輕重係屬事實審法院得依職權自由裁量
之事項，茍已以行為人之責任為基礎，並斟酌刑法第五十七條各
款所列情狀而未逾法定刑度，即不得遽指為違法。原判決認第一
審依上開說明量處上訴人有期徒刑五年，併科罰金新台幣二十萬
元，並未逾法定刑度，予以維持，亦無不合。上訴意旨置原判決
之論述於不顧，仍執陳詞為事實上之爭辯，並對原審採證認事及
量刑之職權行使，任意指摘，難謂已符合首揭法定上訴要件。其
上訴為違背法律上之程式，應予駁回。
據上論結，應依刑事訴訟法第三百九十五條前段，判決如主文。
中    華    民    國  一○○  年    四    月    七    日
                      最高法院刑事第十二庭
                          審判長法官  陳  世  淙  
                                法官  陳  東  誥  
                                法官  何  菁  莪  
                                法官  許  錦  印  
                                法官  施  俊  堯  
本件正本證明與原本無異
                                      書  記  官  
中    華    民    國  一○○  年    四    月   十一   日
                                                      K